臺灣屏東地方法院刑事判決　　　　　　　99年度訴字第1199號
公　訴　人　臺灣屏東地方法院檢察署檢察官
被　　　告　鄭慶彬
上列被告因違反毒品危害防制條例案件，經檢察官提起公訴（99
年度毒偵字第2045號），被告於準備程序就被訴事實為有罪之陳
述，本院合議庭裁定由受命法官獨任進行簡式審判程序，並予判
決如下：
    主  文
鄭慶彬施用第一級毒品，累犯，處有期徒刑壹年壹月，扣案第一
級毒品海洛因貳小包（驗餘淨重共計零點參柒捌公克）均沒收銷
燬；又施用第二級毒品，累犯，處有期徒刑陸月。應執行有期徒
刑壹年伍月，扣案第一級毒品海洛因貳小包（驗餘淨重共計零點
參柒捌公克）均沒收銷燬。
    事  實
一、鄭慶彬前因肅清煙毒條例案件，經本院以84年訴字第699 號
    判處有期徒刑4 年10月確定，嗣經假釋、撤銷假釋及執行殘
    刑，於民國95年12月12日縮刑期滿執行完畢；復於97年間因
    施用毒品案件，經觀察、勒戒，認有繼續施用毒品之傾向，
    再送強制戒治，於98年6 月11日停止戒治出所，迄98年7 月
    21日強制戒治期滿執行完畢，並由檢察官以98年度戒毒偵字
    第76號為不起訴處分確定。另於99 年 間再因多次施用毒品
    ，經本院分別判處有期徒刑8 月、4 月、1 年、5 月、9 月
    、5 月確定，刻正執行中。詎猶不知悔改，於強制戒治執行
    完畢釋放後5 年內，仍基於施用第一、二級毒品之犯意，於
    99年8 月20日凌晨2 時許，在屏東縣萬丹鄉○○村○○○街
    112 巷1 號住處內，以將海洛因捲入香菸內吸食之方式，施
    用第一級毒品海洛因1 次，另於同日凌晨2 時30分許，在上
    址住處內，以將甲基安非他命置於玻璃球管內點火加熱吸食
    燃燒後煙氣之方式，施用第二級毒品甲基安非他命1 次。嗣
    於99年8 月20日上午6 時30分許，在屏東縣屏東市○○○路
    ○ 段63巷旁產業道路，為警盤查而查獲，並扣得第一級毒品
    海洛因2 小包（驗餘淨重分別為0.06 公 克、0.318 公克）
    ，復經警採尿後送驗，檢出海洛因代謝後之嗎啡及甲基安非
    他命陽性反應，始知悉上情。
二、案經屏東縣政府警察局屏東分局報請臺灣屏東地方法院檢察
    署檢察官偵查起訴。
    理  由
一、本件被告鄭慶彬所犯係死刑、無期徒刑或最輕本刑為3 年以
    上有期徒刑以外之罪，亦非屬臺灣高等法院管轄第一審之案
    件，其於準備程序中就被訴事實為有罪陳述，經本院告知簡
    式審判程序之旨，並聽取當事人意見後，本院合議庭依刑事
    訴訟法第273 條之1 第1 項為裁定，由受命法官獨任進行簡
    式審判程序。又簡式審判程序之證據調查，依刑事訴訟法第
    273 條之2 規定，不受同法第159 條第1 項審判外陳述排除
    之限制；再被告對於卷內各項證據亦不爭執證據能力，復無
    事證顯示有何違法取得或類此瑕疵之情，故卷內所列各項證
    據，自均有證據能力，合先敘明。
二、上揭犯罪事實，業據被告鄭慶彬於本院審理中坦承不諱，其
    尿液經送驗結果呈嗎啡、甲基安非他命陽性反應等情，亦有
    屏東縣警察局屏東分局毒品案件涉嫌人尿液採證編號姓名對
    照表、臺灣檢驗科技股份有限公司濫用藥物尿液檢驗報告各
    1 份在卷可稽，上述鑑驗結果，係檢驗機關本於專業知識及
    以精密儀器或科學檢驗方法所得之結論，自可憑信。又被告
    為警查獲扣案之第一級毒品海洛因2 小包，經高雄市立凱旋
    醫院鑑定確有海洛因陽性反應，亦有該扣案之海洛因2 小包
    、高雄市立凱旋醫院99年12月24日高市凱醫驗字第14573 號
    濫用藥物成品檢驗鑑定書1 紙等附卷可佐；此外，尚有屏東
    縣政府警察局屏東分局扣押筆錄、扣押物品目錄表各1 份等
    附卷可參，是認被告就上開施用毒品之任意性自白與事實相
    符，堪採信為證據。從而本件罪證明確，被告犯行洵足認定
    ，應依法論科。
三、按海洛因及甲基安非他命分屬毒品危害防制條例第2 條第2
    項第1 款、第2 款規定之第一級及第二級毒品，均不得持有
    及施用，核被告所為，係分別犯毒品危害防制條例第10條第
    1 項之施用第一級毒品罪及同法條第2 項之施用第二級毒品
    罪。被告施用前後之持有第一級毒品及第二級毒品之低度行
    為，分別為其施用第一級毒品與第二級毒品之高度行為所吸
    收，均不另論罪，又被告於如事實欄所述之時間、地點所犯
    前開2 罪間，犯意各別，施用行為且互殊，應予分論併罰。
    另被告有上揭犯罪事實欄所述經有期徒刑宣告及執行完畢之
    情形，此有臺灣高等法院被告前案紀錄表1 份附卷可按，被
    告於有期徒刑執行完畢後，5 年以內故意再犯本件均為有期
    徒刑以上之罪，皆構成累犯，均應依刑法第47條第1 項規定
    予以加重其刑。爰審酌被告前已因施用毒品犯行經觀察勒戒
    及刑之執行，竟仍故態復萌，復行施用毒品不輟，無視於毒
    品對於自身健康之戕害及國家對於杜絕毒品犯罪之禁令，惟
    衡酌施用毒品係屬自戕行為，犯罪手段尚屬平和，亦未因此
    而危害他人，所生損害尚非鉅大，且被告於犯後於本院審理
    時坦承犯行，尚見悔意之犯罪後態度，另施用毒品者均有相
    當程度之成癮性及心理依賴，其犯罪心態與一般刑事犯罪之
    本質並不相同，應側重適當之醫學治療及心理矯治為宜等一
    切情狀，爰分別量處如主文所示之刑，並定其應執行之刑，
    以資懲儆。
四、扣案之第一級毒品海洛因2 包（驗餘淨重分別為0.06公克、
    0.318 公克，合計共0.378 公克），均係查獲之毒品，有高
    雄市立凱旋醫院濫用藥物成品檢驗鑑定書1 份可稽（本院卷
    第23頁參照），至其包裝袋部分，依現行檢驗方式乃以刮除
    方式為之，袋上仍會摻殘若干毒品無法分離，故亦應依毒品
    危害防制條例第18條第1 項前段之規定併宣告沒收銷燬之。
據上論斷，應依刑事訴訟法第273 條之1 第1 項、第299 條第1
項前段，毒品危害防制條例第10條第1 項、第2 項、第18條第1
項，刑法第11條、第47條第1 項、第51條第5 款，判決如主文。
本案經檢察官曾士哲到庭執行職務
中    華    民    國   100    年    1     月    18    日
                  刑事第四庭    法  官  李謀榮
以上正本證明與原本無異。
如不服本判決應於收受判決後10日內向本院提出上訴書狀，並
應敘述具體理由；其未敘述上訴理由者，應於上訴期間屆滿後
20日內向本院補提理由書（均須按他造當事人之人數附繕本）
「切勿逕送上級法院」。
中    華    民    國   100    年    1     月    18    日
                                書記官  蔡進吉
附錄本案所犯法條全文
毒品危害防制條例第10條
施用第一級毒品者，處6 月以上5 年以下有期徒刑。
施用第二級毒品者，處3 年以下有期徒刑。